臺灣臺南地方法院刑事判決　　　　　　 100年度簡上字第38號
上　訴　人　臺灣臺南地方法院檢察署檢察官
被　　　告　蔡保城
上列上訴人因被告犯竊盜案件，不服本院刑事庭99年度簡字第28
35號中華民國99年12月28日第一審判決（聲請簡易判決處刑書案
號：99年度偵字第6273號），提起上訴，本院判決如下：
    主      文
上訴駁回。
    事實及理由
一、本案經本院審理結果，認第一審判決對被告蔡保城論以刑法
    第320條第1項之竊盜罪，量處有期徒刑3月，並諭知易科罰
    金之折算標準，其認事用法及量刑均無不當，應予維持，並
    引用附件第一審判決書記載之事實、證據及理由。
二、本件檢察官不服原判決，提起上訴，上訴理由雖略以：被告
    蔡保城前曾駕駛其所有車號UD－2261號牌自用小貨車竊取被
    害人機車，犯竊盜罪經貴院判處有期徒刑2月，緩刑2年確定
    。被告於緩刑期間內，又駕駛上開車號UD－2261號牌自用小
    貨車竊取被害人小客車，被告2次犯罪均係以駕駛該輛車號
    UD－2261號自用小貨車為行竊工具犯罪，原審未諭知沒收小
    客車，且本次竊取小客車之價值2萬元，較前次竊取之機車
    更高，原審復未審酌其於緩刑期內再犯罪，僅量處有期徒刑
    3月，似嫌過輕為由，請求將原判決撤銷，另為適當之判決
    。惟查：被告曾犯上揭竊盜罪經本院於98年10月30日以98年
    簡上字第172號裁判判處有期徒刑2月，緩刑2年確定，於緩
    期間內即於99年3月31日上午10時25分許再犯本件竊盜罪，
    顯見被告素行不良、毫無悔意及念被告犯後主動歸還車輛與
    被害人，竊得之小客車係已繳銷停牌之老舊自小客車，並非
    供被害人代步之用，故被害人所受損害不大乙節，原審判決
    已詳為敘明；再刑法第38條第1項第2款係規定犯罪所用之物
    係得沒收，而非應沒收，被告使用其所有之車號UD－2261號
    牌自用小貨車竊取被害人小客車，該車雖係供被告犯罪所用
    之物，然並非應沒收之物，再檢察官聲請簡易判決處刑書亦
    未聲請沒收該車，此有原審判決所附檢察官聲請簡易判決處
    刑書可稽，檢察官就此部分提起上訴，並未舉出任何證據以
    證其說，亦未更正或擴張此部分犯罪事實，僅因告訴人片面
    之詞即提起上訴，自屬無據。又關於刑之量定，係實體法上
    賦予法院得為自由裁量之事項，倘其未有逾越法律所規定之
    範圍，除顯有失出失入等科罰與罪責不相當之情形外，應予
    尊重，不得任意加以指摘，原審已就被告犯行之不法內涵相
    關之一切情狀為謹慎之裁量，並無違法或顯然失出失入，亦
    無何科罰與罪責不相當之瑕疵可指，且被告犯後於偵審中始
    終自白犯行，並無不知悔改、態度惡劣之情事，檢察官徒憑
    告訴人片面感受，即遽指原審量刑過輕，尚難認已就原審量
    刑過輕之違法或不當為具體之指摘。綜上，檢察官之上訴既
    未具體指摘原判決於認事用法或量處刑罰，究有何違法或不
    當，依上開說明，本件上訴即無理由，應予駁回。
據上論斷，應依刑事訴訟法第455條之1第1項、第3項、第364條
、第373條、第368條，判決如主文。
本案經檢察官黃淑妤到庭執行職務。
中    華    民    國   100    年    6     月    30    日
                  刑事第十一庭  審判長法  官  鍾邦久
                                      法  官  包梅真
                                      法  官  蔡直青
以上正本證明與原本無異。
本件不得上訴。
                                      書記官  顏惠華
中    華    民    國   100    年    6     月    30    日
附件：
臺灣臺南地方法院刑事簡易判決          99年度簡字第2835號
公  訴  人  臺灣臺南地方法院檢察署檢察官
被      告  蔡保城  男  50歲（民國○○年○月○日生）
                    身分證統一編號：Ｚ000000000號
                    住臺南市○區○○街103巷2號之2
上列被告因竊盜案件，經檢察官提起公訴（99年度偵字第6273號
），被告於準備程序自白犯罪，本院認為宜以簡易判決處刑，爰
不經通常審判程序，逕以簡易判決處刑如下：
    主  文
蔡保城竊盜，處有期徒刑月，如易科罰金，以新臺幣壹仟元折
算壹日。
    事實及理由
一、本件犯罪事實及證據均引用起訴書之記載（如附件），並增
    列被告於本院之自白為證據。
二、核被告所為，係犯刑法第320條第1項竊盜罪。爰審酌被告曾
    因竊盜罪經本院於民國98年10月30日以98年簡上字第172號
    裁判判處有期徒刑2月，緩刑2年確定，竟於緩刑期間內再犯
    本件竊盜罪，顯見被告素行不良、毫無悔意，惟念其犯後主
    動歸還車輛與被害人，兼衡及其智識程度、生活情況，及所
    竊財物係已繳銷停牌之老舊自小客車，並非供被害人代步之
    用，故被害人所受損害不大等一切情狀，量處如主文所示之
    刑，並諭知易科罰金之折算標準，以資懲戒。
三、依刑事訴訟法第449條第2項、第3項、第454條第2項，刑法
    第320條第1項、第41條第1項前段，刑法施行法第1條之1，
    逕以簡易判決處刑如主文。
四、如不服本判決，得自簡易判決送達之日起十日內，向本院提
    起上訴。
中    華    民    國    99    年    12    月    28    日
                  刑事第六庭  法  官  田幸艷
以上正本證明與原本無異。
如不服本判決應於收受判決後10日內向本院提出上訴書
狀（應附繕本）。
                              書記官  莊文茹
中    華    民    國    99    年    12    月    28    日
附錄法條
中華民國刑法第320條（普通竊盜罪、竊佔罪）
意圖為自己或第三人不法之所有，而竊取他人之動產者，為竊盜
罪，處5年以下有期徒刑、拘役或5百元以下罰金。
意圖為自己或第三人不法之利益，而竊佔他人之不動產者，依前
項之規定處斷。
前二項之未遂犯罰之。
99年度簡字第2835號判決之附件
臺灣臺南地方法院檢察署檢察官起訴書
                                      99年度偵字第6273號
    被      告  蔡保城  男  50歲（民國○○年○月○日生）
                        住臺南市○區○○街103巷2號之2
                        國民身分證統一編號：Ｚ000000000號
上列被告因竊盜案件，業經偵查終結，認應提起公訴，茲將犯罪
事實及證據並所犯法條分敘如下：
        犯罪事實
一、蔡保成曾犯竊盜罪，於民國98年10月30日經臺灣臺南地方法
    院判處有期徒刑2月，緩刑2年確定。緩刑期間仍不知悔改，
    於99年3月31日上午10時25分許，駕駛牌照UD-2261號自小貨
    車，在台南市○區○○路64號後方巷內，見龔章良所有已報
    廢之牌照3195-NP號自小客車停放該處，竟意圖為自己不法
    之所有，以繩索兩端分別綁住UD-2261號自小貨車及3195-NP
    號自小客車，以拖吊之方式竊取牌照3195-NP號報廢車。事
    後龔章良發覺前開自小客車失竊，報警後經調閱監視器錄影
    ，始發覺上情。
二、案經台南市警察局第六分局報告偵辦。
        證據並所犯法條
一、訊據被告蔡保成，固坦認有於上揭時地駕駛UD-2261號自小
    貨車，將牌照3195-NP號自小客車拖吊離去不諱，惟矢口否
    認有竊盜犯行，辯稱：渠係受一自稱車主之不詳姓名男子所
    託，前往前開地點將牌照3195-NP號自小客車拖往台南縣仁
    德鄉大甲村之汽車保養場修理，渠將該報廢車拖走途中，因
    渠駕駛之UD-2261號自小貨車動力不足，而將3195-NP號報廢
    車停放於台南縣仁德鄉○○村○○路旁云云。經查，前揭事
    實，業據被害人龔章良指陳甚詳，被告確有駕駛UD-2261號
    自小貨車，將牌照3195-NP號自小客車拖吊離去之行為，有
    監視錄影翻拍照片4張附卷可稽。被告雖以受自稱車主之人
    所託而拖吊等詞置辯。然查，被告未能供出該託渠拖吊者之
    姓名、住址、電話或其他可供調查之資料，所辯已難採信，
    且被告並非以拖吊車輛或修車為業，又無拖吊車，豈有陌生
    人無端請其拖吊車輛之理？再者，被告雖稱：拖吊途中，因
    動力不足而將3195-NP號報廢車停放於台南縣仁德鄉○○村
    ○○路旁云云，惟經警帶同被告前往取贓，並未發現該車，
    業經刑事案件報告書載明。而該報廢車數日後又出現在其失
    竊之處，業據證人龔章良到庭陳明。被告之自小貨車既能將
    3195-NP號報廢車拖行甚長距離，又何至突然動力不足？何
    以對被告為調查後，該報廢車又回歸其失竊之處？足見該報
    廢車於警方追查時，仍在被告管領藏匿之中，故得由被告將
    其送回原地，而被告所謂：因自小客車動力不足而將3195
    -NP號報廢車停放於台南縣仁德鄉○○村○○路旁等語，顯
    係為掩飾竊盜犯行，拒不供出贓物所在之託詞。足認被告上
    開所辯係卸責之詞，不足採信，其竊盜犯嫌堪予認定。
二、核被告所為，係犯刑法第320條第1項之竊盜罪嫌。請審酌被
    告於緩刑期間內再犯罪，且犯後飾詞狡辯，態度不佳等情狀
    ，量處妥適之刑。
三、依刑事訴訟法第251條第1項提起公訴。
    此  致
臺灣臺南地方法院
中    華    民    國    99    年     9    月    16    日
                              檢察官  曲  鴻  煜
本件證明與原本無異
中    華    民    國    99    年    10    月    7     日
                              書記官  田  貴  清
所犯法條：
刑法第320條     （普通竊盜罪、竊佔罪）
意圖為自己或第三人不法之所有，而竊取他人之動產者，為竊盜
罪，處5  年以下有期徒刑、拘役或 5 百元以下罰金。
意圖為自己或第三人不法之利益，而竊佔他人之不動產者，依前
項之規定處斷。
前二項之未遂犯罰之。